【裁判字號】    97,交聲,561
【裁判日期】    970416
【裁判案由】    交管條例聲異
【裁判全文】
臺灣板橋地方法院交通事件裁定        97年度交聲字第561號
原處分機關  交通部公路總局臺北區監理所蘆洲監理站
異  議  人
即受處分人  甲○○
上列異議人因違反道路交通管理處罰條例案件，對於交通部公路
總局臺北區監理所蘆洲監理站於民國97年3 月25日以北監蘆字第
裁46-A00WB7713號所為之裁決處分（原舉發案號：臺北市政府警
察局97年3 月6 日掌電字第A00WB7713 號），聲明異議，本院裁
定如下：
    主  文
異議駁回。
    理  由
一、原處分意旨略以：異議人即受處分人甲○○於民國（下同）
    97年3 月6 日7 時51分許，騎乘車牌號碼CT5-355 號重型機
    車，行經臺北市○○○路與市○○道路口之際，因「駕駛執
    照業經註銷，仍駕車（禁止駕駛）」違規，經原舉發機關臺
    北市政府警察局大同交通分隊員警依道路交通管理處罰條例
    第21條第1 項第4 款規定當場舉發，嗣再移送原處分機關交
    通部公路總局臺北區監理所蘆洲監理站依上開規定裁處異議
    人罰鍰新臺幣（下同）6,000 元，罰鍰限於97年4 月24日前
    繳納，逾期仍不繳納者，移送強制執行等語。
二、異議意旨略以：伊不知其機車駕駛執照早已遭註銷，爰請求
    撤銷原處分云云。
三、按汽車駕駛人（含機車駕駛人），駕駛執照業經註銷仍駕駛
    小型車或機器腳踏車者，處新臺幣6,000 元以上12,000元以
    下罰鍰，並當場禁止其駕駛，駕駛執照應扣繳之，道路交通
    管理處罰條例第21條第1 項第4 款、第4 項分別定有明文。
    次按處理違反道路交通管理事件，有關文書送達之程序，依
    行政程序法之規定，違反道路交通管理事件統一裁罰基準及
    處理細則第5 條定有明文；又送達，於應受送達人之住居所
    、事務所或營業所為之，行政程序法第72條第1 項前段定有
    明文。
四、經查：
  (一)異議人原所有之車牌號碼GEC-136 號重型機車，前於93年2
    月10日10時55分許，於臺北市○○路○ 段處，因「在設有禁
    止停車標誌之處所停車」之違規，經原舉發機關臺北市停車
    管理處依道路交通管理處罰條例第56條第1 項第4 款規定舉
    發，嗣再移送原處分機關交通部公路總局臺北區監理所蘆洲
    監理站，於93年6 月7 日以蘆監二字第裁46-1A0000000號違
    反道路交通管理事件裁決書處罰（其裁罰內容為罰鍰新臺幣
    1,200 元，限於93年7 月7 日前繳納，逾期不繳納者，自93
    年7 月8 日起易處吊扣駕駛執照2 個月，並限於93年7 月22
    日前繳送，如逾期未繳送駕駛執照者，自93年7 月23日起易
    處吊銷，並逕行註銷駕駛執照，駕駛執照吊（註）銷後，自
    93年7 月23日起1 年內不得重新考領駕駛執照），且該裁決
    書已於同年6 月9 日郵寄至異議人位於「臺北縣三重市○○
    里○○街100 號6 樓」之戶籍地址，其「收件人蓋章欄」亦
    已蓋用異議人之私章，有上開裁決書暨中華民國郵政掛號郵
    件收件回執影本各1 份在卷可稽，據此，自堪認上開裁決書
    早已合法送達於異議人，詎異議人仍辯稱不知其機車駕駛執
    照早已遭註銷云云，要無足採。
  (二)本件依異議人提出異議之意旨觀之，其於收受上開裁決書後
    ，並未依其裁罰內容繳納罰鍰或繳送機車駕駛執照，又交通
    部公路總局臺北區監理所蘆洲監理站確已對異議人易處逕行
    註銷機車駕駛執照1 年之處分，亦有原處分機關97年3 月10
    日北監蘆三字第0972000581號函文影本1 紙在卷可稽，且上
    開裁決書早已合法送達予異議人收受，已如上述，則異議人
    仍於本件違規時、地騎乘上開重型機車上路，並遭原舉發機
    關警員當場舉發其「駕駛執照業經註銷，仍駕車（禁止駕駛
    ）」，自應認其確有該等交通違規行為無疑。綜上所述，本
    件異議人確有「駕駛執照業經註銷仍駕駛機器腳踏車」之違
    規行為，原處分機關援引上開道路交通管理處罰條例規定對
    其裁罰，自屬適法有據，本件聲明異議為無理由，應予駁回
    。
據上論斷，應依道路交通案件處理辦法第19條，裁定如主文。
中    華    民    國    97    年    4     月    16    日
                    交通法庭  法  官  王屏夏
上列正本證明與原本無異。
如不服本裁定，應於裁定送達後5日內敘明抗告理由，向本院提
出抗告狀。
                              書記官  陳金鳳
中    華    民    國    97    年    4     月    16    日


司法院資訊處製作；財團法人民間司法改革基金會備份。
